# 求助陈版：关于非同一控制下子公司净资产公允价值为负数时，合并报表商誉减值....

提问人：幽梦影 1985 时间：2018-03-29 11:32:27
关于非同一控制下子公司净资产公允价值为负数时，并且超额亏损继续扩大的时候的商誉减值减值问题：背景如下： 1 ） 2016 年 1 月 1日时，A公司以 2000 万收购公司B，非同一控制下企业合并。收购日B公司实收资本 2000 万、未分配利润-6000万元，净资产为-4000万元。当时因为各种原因，可能未经过评估，直接将-4000万元作为可辨认净资产的公允价值处理的。因此合并当日的分录为：母公司层面：借：长期股权投资 2000 贷：银行存款 2000 合并层面：借：实收资本 2000 未分配利润-期末 -6000 商誉 6000 贷：长期股权投资 200002 ） 2016 年没有进行过减值测试；（不要问我为什么，因为我也不知道当时公司和会计师怎么考虑的）。 3 ） 2017 年 12 月 31 日，该公司继续亏损，期末未分配利润-7000万元。会计师打算进行减值测试，问题在于：
上述子公司超额亏损实际上已经合并进入了合并报表，合并抵消分录为 借：实收资本 2000 未分配利润-期末 -7000 商誉 6000 贷：长期股权投资 2000 长期股权投资-损益调整 -1000如果对商誉进行减值测试，目前准备对B公司整体采用收益法进行评估，使用B整体价值，该价值整体评估出来我们认为最小为零或者大于商誉和可辨认净资产的和。出现上述情形，与商誉和可辨认净资产的价值之和（截至 2017 年 12 月 31 日是-1000万）相比较。那么由于B整体价值大于商誉与可辨认净资产之和，是否可以认为商誉没有发生减值？我想咨询下， 1 ）在商誉减值测试中，另一组比较数据“商誉+可辨认净资产”是否有问题？如果有问题，这组数据通常情况应该是那两项数据？ 2 ）按照上述计算出来的数据，对于超额亏损企业，岂不是亏损越多，商誉越不减值，这不是形成了一个悖论？ 3 ）在上述情况下，合并报表层面下超额亏损的子公司对应的那部分商誉，存在的意义在哪里？ 4 ）上述过程中，哪里考虑欠妥？或思维有问题，感觉陷入了怪圈，但是找不到出路。

回答人：chenyiwei
资产组在理论上只包含资产减值准则规范范围内的非流动非金融资产。但在实际操作中，由于通常需进行整体收益法评估，因此通常也会将企业所拥有的流动、金融资产也包含在资产组内，但在这样处理的情况下，测算资产组未来现金流量现值时，就需要将流动资金的变动何嗯融资产生的现金流量等因素考虑进去，而不是只考虑整体股权估值。所以在你说的情况下，随着子公司亏损加大，净资产进一步流失，其可收回金额也会相应逐步下降，“该价值整体评估出来我们认为最小为零或者大于商誉和可辨认净资产的和”的假设很可能不成立。